臺灣高等法院刑事判決
110年度上訴字第2099號
上  訴  人  
即  被  告  廖威銘
選任辯護人  江仁俊律師
上  訴  人  
即  被  告  葉承恊
指定辯護人  陳秀美律師
上列上訴人即被告等因違反毒品危害防制條例等案件，不服臺灣
桃園地方法院109年度訴字第750號，中華民國110年3月31日第一
審判決（起訴案號：臺灣桃園地方檢察署109年度偵字第12707號
、第14244號、第20745號、第20746號），提起上訴，本院判決
如下：
    主  文
上訴駁回。
    事  實
一、廖威銘、葉承恊知悉麻黃鹼（Ephedrine）、假麻黃鹼（Pse
    udoephedrine）、氯麻黃鹼（Chloroephedrine）及氯假麻
    黃鹼（Chloropseudoephedrine）係毒品先驅原料，為毒品
    危害防制條例第2條第2項第4款列管之第四級毒品，不得非
    法持有、運輸，亦屬我國行政院依懲治走私條例第2條第3項
    授權公告之「管制物品管制品項及管制方法」所列第1點第3
    款之管制進出口物品，不得私運進口，竟於民國109年4月初
    某時，與真實姓名年籍不詳自稱「李正賢」之成年人，共同
    基於運輸第四級毒品、私運管制物品進口及行使偽造私文書
    之犯意聯絡，由葉承恊提供行動電話門號0000000000號予廖
    威銘，廖威銘再以收件人「許哲維」、收件地址「彰化縣○○
    鄉○○村○○巷00號」、收件電話「0000000000」等資訊予「李
    正賢」，並議定貨物運抵目的地後，每件貨物以人民幣2,00
    0元為報酬，「李正賢」遂於同年月23日前某不詳時、地，
    將如附表一編號1至5所示第四級毒品夾藏至附表二編號14所
    示之熱收縮膜包裝機內，將如附表一編號6至14所示第四級
    毒品夾藏至附表二編號13所示纏繞膜機內，分成14件貨物，
    均填載上開同一收件人資訊，分批自中國大陸香港地區向臺
    灣投遞，委由不知情之東方航空貨運承攬有限公司（下稱東
    方公司）辦理報關事宜，嗣於附表一所示之進口報關日期，
    陸續將附表一所示之第四級毒品麻黃鹼、假麻黃鹼、氯麻黃
    鹼、氯假麻黃鹼私運輸入臺灣。
二、嗣於109年4月23日由中華航空公司CI-5822號班機運送藏放
    有附表一編號1至5所示第四級毒品之熱收縮膜包裝機1批抵
    臺，經內政部警政署航空警察局（下稱航警局）安全檢查大
    隊與財政部關務署臺北關（下稱臺北關）竹圍分關人員，依
    法執行檢查時，察覺有異而於翌日（24日）8時30分許拆封
    查驗，發現熱收縮膜包裝機內藏放有如附表一編號1至3所示
    淡棕色晶體，經以拉曼光普儀初步檢驗為第四級毒品麻黃鹼
    後均予以查扣，並送請交通部民用航空局（下稱民航局）航
    空醫務中心鑑定，檢出第四級毒品麻黃鹼、假麻黃鹼、氯麻
    黃鹼及氯假麻黃鹼成分，航警局警員隨後於同日（24日）14
    時30分許追回已由不知情派件公司金易達航空貨運承攬有限
    公司（下稱金易達公司）運送之如附表一編號4至5所示貨物
    ，並喬裝金易達公司人員（起訴書誤載為東方公司），撥打
    門號0000000000號行動電話通知葉承恊貨物抵達，廖威銘經
    由葉承恊告知取貨後，於同年月25日11時5分許抵達彰化縣○
    ○鄉○○村○○巷00號交貨地點，於運送簽收單上偽簽「劉哲興
    」（起訴書誤載為許哲維）署名1枚，再交回喬裝物流司機
    之警員行使，足生損害於上開各公司貨運管理之正確性，待
    廖威銘領取貨物之際，警員當場表明身分逮捕廖威銘，並扣
    得如附表二編號1至3所示之物，繼循線於同年月29日持臺灣
    桃園地方檢察署（下稱桃園地檢署）檢察官核發之拘票，在
    彰化縣○○鄉○○街00號拘提葉承恊，扣得如附表二編號4至12
    所示物品。另臺北關於109年4月25日至27日間，陸續扣得記
    載與上開相同收件人資訊之如附表一編號6至14所示貨物，
    經送請法務部調查局鑑定後，檢出第四級毒品麻黃鹼、氯假
    麻黃鹼成分，因而查悉全情。
三、案經航警局報告桃園地檢署檢察官偵查起訴。
    理  由
一、證據能力：　　
　　上訴人即被告葉承恊於本院審理時經合法傳喚無正當理由未
    到庭，惟本判決下述所引用上訴人即被告廖威銘、被告葉承
    恊以外之人於審判外陳述之證據能力，檢察官、被告廖威銘
    、葉承恊及其等辯護人於本院準備程序表示「沒有意見，同
    意有證據能力」（見本院卷第107、108頁），迄言詞辯論終
    結前亦未聲明異議，本院審酌前開證據資料作成時之情況，
    尚無違法不當及證明力明顯過低之瑕疵，而認為以之作為證
    據應屬適當，依刑事訴訟法第159條之5規定，均認有證據能
    力。至認定本案犯罪事實之其餘證據，並無有何違反法定程
    序取得之情形，且與本案待證事實間具有相當之關聯性，復
    經原審、本院於審判期日逐一提示，依法進行證據之調查、
    辯論，認以之為本案證據並無不當，皆具有證據能力，而得
    採為判決之基礎。
二、認定犯罪事實所憑證據及其理由：　
　　被告葉承恊於本院審理中固經合法傳喚未到庭，惟上揭事實
    ，業據被告廖威銘、葉承恊於偵查、原審、本院準備程序及
    被告廖威銘於審理時均坦承不諱（見偵12707卷第304頁、偵
    14244卷第180、288、347頁、原審卷二第73、235頁、本院
    卷第106、156頁），核與證人即東方公司理貨員鄒宗儒於警
    詢之證述相符（見偵12707卷第61至63、104至105頁），並
    有臺北關109年4月24日北竹緝移字第1090100935號函、109
    年4月24日北竹緝移字第1090100937號函、109年4月25日北
    機核移字第0000000000號函、109年4月27日北機核移字第00
    00000000號函、第0000000000號函、進口快遞貨物簡易申報
    單、派件明細、簽收單、刑案現場照片、車輛詳細資料報表
    、蒐證照片（見偵12707卷第41、71至97、111至123、211、
    223、235至238、255頁、偵14244卷第77、281至284頁）、
    臺北關扣押貨物收據及搜索筆錄、艙單資料查詢結果清表等
    件在卷可稽（詳如附表一「卷證資料」欄所示證據卷頁），
    且有查獲如附表一所示之淡棕色晶體共56包及附表二編號13
    、14所示之纏繞模機共9台、熱收縮膜包裝機共5台可資佐證
    。而上開淡棕色晶體56包，經送鑑驗結果，分別檢出第四級
    毒品麻黃鹼、假麻黃鹼、氯麻黃鹼及氯假麻黃鹼成分，有內
    政部警政署刑事警察局109年6月20日刑鑑字第1090049288號
    鑑定書、法務部調查局109年6月19日調科壹字第1092351098
    0號鑑定書在卷可憑（見偵20745卷第7至8頁、偵20746卷第7
    9至80頁）。從而，被告廖威銘、葉承恊前開所為任意性自
    白，既有上述客觀證據資為補強，核與事實相符，應堪採信
    。綜上，本案事證明確，被告廖威銘、葉承恊上開運輸第四
    級毒品、私運管制物品進口及行使偽造私文書等犯行堪以認
    定。
三、新舊法比較：
　　按行為後法律有變更者，適用行為時之法律，但行為後之法
    律有利於行為人者，適用最有利於行為人之法律，刑法第2
    條第1項定有明文。查被告廖威銘、葉承恊行為後，毒品危
    害防制條例第4條第4 項、第17條第2項業於109年7月15日修
    正施行。修正後毒品危害防制條例第4條第4項將得併科之罰
    金由「新臺幣300萬元以下」提高至「500萬元以下」；修正
    後第17條第2項，將「偵查及審判中均自白」要件改為較嚴
    格之「偵查及『歷次』審判中均自白」，是經比較新舊法，修
    正後毒品危害防制條例未較有利於被告2人，本案應適用被
    告2人行為時，即修正前毒品危害防制條例第4條第4項及第1
    7條第2項規定。
四、論罪：
(一)按麻黃鹼、假麻黃鹼、氯麻黃鹼、氯假麻黃鹼分屬毒品危害
    防制條例第2條第2項第4款附表四毒品先驅原料第1、7、13
    、14項列管之第四級毒品，亦為行政院依懲治走私條例第2 
    條第3項授權公告之「管制物品管制品項及管制方式」第1 
    項第3款的管制進出口物品，不得運輸及私運進出口。又毒
    品危害防制條例之「運輸」毒品罪，係指本於運輸意思搬運
    輸送而言，該罪既遂、未遂之依據，應以起運與否為準，不
    以達到目的地為既遂條件（最高法院96年度台上字第7141號
    判決意旨參照）。再懲治走私條例第2條第1項所謂私運管制
    物品進口，係指由國外或自大陸地區私運管制物品，進入臺
    灣地區而言；輸入之既遂與未遂，以是否已進入國界為標準
    ；而運輸毒品罪只以所運輸之毒品已實施運送為已足，並非
    以運抵目的地為犯罪完成之要件，區別該罪既遂或未遂，應
    以已否起運為準，既已起運，構成該罪之輸送行為即已完成
    ，不以抵達目的地為既遂條件（最高法院95年度台上字第29
    8號判決意旨參照）。另香港澳門關係條例第35條第2項、第
    3 項規定，輸入或攜帶進入臺灣地區之香港或澳門物品，以
    進口論，輸往香港或澳門之物品，以出口論，分別依輸入物
    品、輸出物品有關法令之規定辦理。自香港、澳門私運管制
    物品進口逾公告數額，應逕依懲治走私條例第2條第1項論處
    ，無庸引用懲治走私條例第12條之規定（最高法院93年度第
    3次刑事庭會議決議）。查如附表一所示含有第四級毒品之
    物品，既已自香港起運並運輸至我國境內，被告2人之運輸
    行為屬既遂無疑。
(二)是被告廖威銘、葉承恊所運輸、輸入之附表一各編號所示含
    有第四級毒品之包裹，係自香港私運進入臺灣，除構成運輸
    第四級毒品罪外，亦應論以私運管制物品進口罪。又被告廖
    威銘在具有私文書性質之運送簽收單上偽造「劉哲興」之簽
    名後，交付喬裝物流公司派送人員之警員而行使之。是核被
    告2人所為，均係犯修正前毒品危害防制條例第4條第4項之
    運輸第四級毒品罪、懲治走私條例第2條第1項之私運管制物
    品進口罪及刑法第216條、第210條之行使偽造私文書罪。
(三)被告2人持有第四級毒品純質淨重20公克以上之低度行為，
    為其運輸第四級毒品之高度行為所吸收；偽造「劉哲興」之
    署押在運送簽收單上後行使，其偽造署押之行為係偽造私文
    書之部分行為，其偽造私文書之低度行為為行使之高度行為
    吸收，均不另論罪。
(四)被告2人運輸如附表一所示第四級毒品，係基於同一犯意，
    在附表一「進口日期」欄所示之密接時間實行，以遂同一犯
    罪計畫，侵害法益相同，依一般社會健全觀念，陸續輸入之
    行為難以強行分開，應合為包括之一行為予以評價，故被告
    2人所犯運輸第四級毒品罪、私運管制物品進口罪，各僅論
    以接續之一罪。　　
(五)被告2人與自稱「李正賢」之年籍不詳成年男子就上開犯行
    ，有犯意聯絡及行為分擔，均為共同正犯。被告2人利用不
    知情之航空運送人員、報關公司人員、派件人員等為上開犯
    行，為間接正犯。
(六)被告2人行使偽造私文書之行為，係在運輸毒品之過程中，
    為掩飾其真實身分所為之舉措，係基於單一運輸毒品之犯罪
    目的，應認被告2人係以一行為同時觸犯運輸第四級毒品、
    私運管制物品進口、行使偽造私文書等罪名，為想像競合犯
    ，依刑法第55條之規定，從一重之運輸第四級毒品罪處斷。
(七)被告廖威銘適用累犯加重其刑之說明：　　
    被告廖威銘前於⑴99年間因販賣第二級、第三級毒品案件，
    經臺灣彰化地方法院以98年度訴字第421號判處有期徒刑5年
    、2年8月，應執行有期徒刑5年6月，上訴後，經臺灣高等法
    院臺中分院以100年度上訴字第673、675、676號撤銷販賣第
    二級毒品部分，改判處有期徒刑5年，販賣第三級毒品部分
    駁回上訴，復提起上訴，經最高法院以100年台上字第6665
    號判決上訴駁回確定；⑵99年間因轉讓禁藥案件，經臺灣彰
    化地方法院以99年度簡字第1593號判處有期徒刑2月確定；
    上開⑴⑵之罪，經臺灣高等法院臺中分院以101年聲字第139號
    裁定應執行有期徒刑5年6月。⑶100年間因傷害案件，經臺灣
    彰化地方法院以100年度易字第1284號判處有期徒刑4月，如
    易科罰金以1,000元折算1日確定，與上開案件接續執行，於
    101年2月10日入監執行，104年11月18日假釋出監，106年6
    月15日縮刑期滿假釋未經撤銷，視為執行完畢，有本院被告
    前案紀錄表在卷可查（見本院卷第45至49頁），其於有期徒
    刑執行完畢後5年內，故意再犯本件有期徒刑以上之罪，為
    累犯。依司法院釋字第775號解釋意旨，為避免發生罪刑不
    相當之情形，法院應就個案裁量是否加重最低本刑，茲考量
    被告廖威銘構成累犯之前科即有販賣及轉讓毒品案件，本應
    產生警惕作用，卻猶漠視法律之禁制規範，不顧毒品流通對
    於人體健康及社會治安之危害性，仍為擴大毒品流通進而戕
    害國民健康之行為，故意再犯侵害法益類同，罪質、刑度與
    情節相仿之本案運輸第四級毒品罪，足見其有一定特別之惡
    性、刑罰之反應力薄弱，具矯正之必要性，並參酌毒品危害
    防制條例設有運輸毒品罪名，乃基於防制毒品氾濫、維護國
    民身心健康等重要公共法益，因認就本案適用刑法第47條第
    1項累犯加重之規定並未悖於罪刑相當原則及比例原則，尚
    不至於使「行為人所受的刑罰」超過「其所應負擔罪責」，
    其人身自由並未因此遭受過苛侵害，認被告廖威銘所犯本罪
    應依刑法第47條第1項規定加重其最低本刑。　
(八)刑之減輕事由說明：
　⒈被告廖威銘、葉承恊於偵查及審理中均自白犯行，業如前述
    ，均應依修正前毒品危害防制條例第17條第2項規定減輕其
    刑。
　⒉被告廖威銘於109年4月25日遭逮捕時，供出葉承恊為共犯，
    使航警局與法務部調查局桃園市調查處（下稱桃園市調處）
    得迅速查獲葉承恊亦共犯本案，有航警局及桃園市調處函可
    證（見原審卷二第21、105頁），故被告廖威銘所犯應有毒
    品危害防制條例第17條第1項規定之適用，惟斟酌其本案犯
    罪情節，本院認不宜為免除其刑，故僅依該條項前段規定減
    輕其刑。至其供出毒品來源「李正賢」部分，經警追查並無
    查獲，有本院公務電話查詢紀錄表可參（見本院卷第115頁
    ），附此敘明。
　⒊不適用刑法第59條規定酌減其刑：
    按刑法第59條規定之酌量減輕其刑，必須犯罪另有特殊之原
    因與環境，在客觀上足以引起一般同情，認為即使予以宣告
    法定最低度刑，猶嫌過重者，始有其適用。此所謂法定最低
    度刑，固包括法定最低本刑，但遇有其他法定減輕之事由者
    ，則應係指適用其他法定減輕事由減輕其刑後之最低度刑而
    言。倘被告別有法定減輕事由者，應先適用法定減輕事由減
    輕其刑後，猶認其犯罪之情狀顯可憫恕，即使科以該減輕後
    之最低度刑仍嫌過重者，始得適用刑法第59條規定酌量減輕
    其刑（最高法院100 年度台上字第744號刑事判決意旨參照
    ）。
　⑴辯護人為被告廖威銘主張因長期收入不穩定，小孩剛出生、
    配偶患有腎病，始一時失慮誤觸法網，且被告廖威銘並非大
    量運輸毒品之毒梟，亦未取得本案報酬，有可憫恕之情狀，
    請依刑法第59條規定再酌減其刑云云。然被告廖威銘前已有
    如上述販賣及轉讓毒品之前案紀錄，並受科刑教訓，仍續犯
    本案運輸毒品犯行，顯難認係思慮未周而誤罹刑章，又其正
    值青壯，並非無謀生能力之人，竟為賺取金錢而擅輸入附表
    一所示合計超過60公斤之第四級毒品，對社會治安、國民健
    康所生危害非輕，是依被告廖威銘所為犯罪情節，客觀上並
    無足以引起同情或情堪憫恕之處，況其經適用毒品危害防制
    條例第17條第1項規定、修正前毒品危害防制條例第17條第2
    項規定而依刑法第66條規定依三分之二、二分之一遞減輕其
    刑後，足使被告廖威銘所受宣告刑大幅減低，難認有何情輕
    法重之處，自無再依刑法第59條酌減其刑之餘地。是辯護人
    為被告廖威銘請求依刑法第59條酌減云云，尚無可採。
　⑵辯護人為被告葉承恊主張其於本案僅係負責聯繫，參與犯罪
    之程度甚輕，且本案毒品未流入市面即遭查獲，對社會危害
    不大，且被告葉承恊為輕度肢體障礙者，請依刑法第59條規
    定再酌減其刑云云。然被告葉承恊有多次販賣第二級、第三
    級毒品，並經臺灣彰化地方法院98年度訴字第421號、臺灣
    高等法院臺中分院100年度上訴字第672、675、676號判處罪
    刑確定，有本院被告前案紀錄表在卷可稽（見本院卷第53至
    55頁），於假釋中更犯本罪，顯非偶蹈法網之人，竟仍參與
    廖威銘、「李正賢」之犯罪，共同輸入附表一所示合計超過
    60公斤之第四級毒品，對社會治安、國民健康所生危害非微
    ，依被告葉承恊本案犯案情節，客觀上無足以引起同情或情
    堪憫恕之處，況經適用修正前毒品危害防制條例第17條第2
    項規定後，足使被告葉承恊所受宣告之最低度刑已減輕至有
    期徒刑2年6月，難認有何情輕法重之處，自無再依刑法第59
    條酌減其刑之餘地。故辯護人此部分請求，應無可採。
(九)被告廖威銘同時有刑法第47條第1項、毒品危害防制條例第1
    7條第1項、修正前毒品危害防制條例第17條第2項之加重減
    輕事由，應依刑法第71條、第70條規定，先加後再遞減其刑
    。
五、上訴駁回之理由：
(一)原審以被告上開犯行事證明確，適用修正前毒品危害防制條
    例第4條第4項、第17條第2項、毒品危害防制條例第17條第1
     項、第19條第1項，刑法第2條第1項前段、第11條、第47條
    第1項、第38條第1項、第4項、第219條規定，並以行為人之
    責任為基礎，審酌被告2人無視國家禁令及毒品犯罪為萬國
    公罪，仍藉共同運輸如附表一所示質重量大之第四級毒品賺
    取利益，且被告2人均有販賣毒品之前案，卻存僥倖心態明
    知再犯，素行難認良好，不應輕縱，惟念及被告2人犯後坦
    承犯行，犯後態度尚可，兼衡被告2人犯罪動機、手段、目
    的、行為時之年齡，再分別審酌被告2人最高學歷（廖威銘
    為高職肄業；葉承恊為國中畢業）、職業（廖威銘為裝潢業
    、葉承恊為五金加工業）、家庭生活狀況、經濟狀況等一切
    情狀，被告廖威銘部分並適用累犯規定量處有期徒刑2年3月
    ，葉承恊部分量處有期徒刑3年。沒收部分並說明：⑴扣案如
    附表一所示淡棕色晶體56包，均為被告2人犯運輸第四級毒
    品罪之第四級毒品，屬違禁物，除檢驗用罄外，應連同與毒
    品無法析離之包裝袋，依刑法第38條第1項沒收之。⑵扣案如
    附表二編號1、10所示手機，係被告2人彼此用來聯絡運輸毒
    品事宜所用（見原審卷二第80、239頁），如附表二編號13
    、14所示之機台，係被告2人及「李正賢」供夾藏附表一所
    示第四級毒品所用，則附表二編號1、10、13、14所示之物
    ，既均屬被告2人犯毒品危害防制條例第4條第4項所用之物
    ，無論是否屬於犯罪行為人與否，均應依毒品危害防制條例
    第19條第1項規定沒收。⑶未扣案如附表三所示手機係搭載門
    號0000000000號行動電話之用，供被告葉承恊與派件公司人
    員聯絡，亦屬犯販賣第四級毒品所用之物，雖被告葉承恊於
    偵查中供承已遭丟棄（見偵14244卷第179頁、原審卷一第59
    頁），然無證據顯示業已全然滅失不存在，且為絕對義務沒
    收之物，自仍應依毒品危害防制條例第19條第1項、刑法第3
    8條第4項規定宣告沒收，並於全部或一部不能沒收或不宜執
    行沒收時，追徵其價額。⑷被告廖威銘於運送簽收單上所偽
    簽之「劉哲興」署押1枚（見偵12707卷第41頁），不問屬於
    犯人與否，應依刑法第219條規定宣告沒收之。至運送簽收
    單經繳回喬裝金易達公司之警員後，附入原審卷一第41頁內
    ，成為本案卷證資料，已非屬被告廖威銘所有，自毋庸宣告
    沒收。⑸另本案因臺北關人員、航警局警員及桃園市調處調
    查員攔阻，使被告2人未能取走如附表一所示毒品，致被告2
    人未獲得「李正賢」給予每件貨物人民幣2,000元報酬，自
    無庸依刑法第38條之1第1項規定宣告沒收犯罪所得。⑹扣案
    如附表二編號2至9、11至12所示之物，無證據顯示與本案相
    關，爰不宣告沒收。核其認事用法俱無不合，量刑亦甚妥適
    。
(二)被告廖威銘、葉承恊均以原審量刑過重、未適用刑法第59條
    減輕其刑云云，提起上訴。然查：⒈按刑事審判旨在實現刑
    罰權分配之正義，法院對有罪被告之科刑，應符合罪刑相當
    原則，使輕重得宜，罰當其罪，以契合社會之法律感情，因
    此刑法第57條明定科刑時應審酌一切情狀，尤應注意該條所
    列10款事項以為科刑輕重之標準；次按量刑之輕重，係屬為
    裁判之法院得依職權裁量之事項，苟其量刑已以行為人之責
    任為基礎，並斟酌刑法第57條所列一切情狀，在法定刑度內
    ，酌量科刑，如無偏執一端，致明顯輕重失衡情形，不得遽
    指為不當或違法。查原審就量刑所參考之因素，業已於理由
    欄中論敘載明，且觀諸被告廖威銘、葉承恊明知第四級毒品
    對社會風氣危害重大，竟仍為上開運輸第四級毒品行為，對
    社會治安具有相當危害，原審詳為審酌刑法第57條各款情形
    ，以累犯就被告廖威銘所犯之罪加重其刑後，並適用毒品危
    害防制條例第17條第1項、修正前毒品危害防制條例第17條
    第2項規定遞減輕其刑，既未逾越法定刑度，亦未違反比例
    原則或罪刑相當原則，難認有何濫用權限情事，自不得遽指
    為違法；而就被告葉承恊所犯之罪適用修正前毒品危害防制
    條例第17條第2項規定減輕其刑後，量處之刑度亦未逾越法
    定刑度，也無違反比例原則或罪刑相當原則。被告廖威銘、
    葉承恊以原審量刑過重為由提起上訴，並無理由。⒉又被告
    廖威銘、葉承恊運輸第四級毒品部分，適用上開加重減輕其
    刑事由後宣告法定最低刑度，查無猶嫌過重之情形，業經說
    明如前，是被告廖威銘、葉承恊此部分請求依刑法第59條酌
    減其刑云云，要屬無據。從而，被告廖威銘、葉承恊執前詞
    提起上訴，並無理由，均應予駁回。
六、被告葉承恊經合法傳喚，無正當理由不到庭，爰不待其陳述
    逕行判決。
據上論斷，應依刑事訴訟法第371條、第368條，判決如主文。
本案經檢察官林奕瑋提起公訴，檢察官謝宗甫到庭執行職務。
中　　華　　民　　國　　110 　年　　11　　月　　16　　日
　              　刑事第十八庭  審判長法　官  何俏美
                                      法　官  黃紹紘
                                      法　官  陳海寧
以上正本證明與原本無異。
如不服本判決，應於收受送達後20日內向本院提出上訴書狀，其
未敘述上訴之理由者並得於提起上訴後20日內向本院補提理由書
（均須按他造當事人之人數附繕本）「切勿逕送上級法院」。
                                      書記官  謝文傑
中　　華　　民　　國　　110 　年　　11　　月　　16　　日
附錄本案論罪科刑法條全文
修正前毒品危害防制條例第4條
製造、運輸、販賣第一級毒品者，處死刑或無期徒刑；處無期徒
刑者，得併科新臺幣2千萬元以下罰金。
製造、運輸、販賣第二級毒品者，處無期徒刑或7年以上有期徒
刑，得併科新臺幣1千萬元以下罰金。
製造、運輸、販賣第三級毒品者，處7年以上有期徒刑，得併科
新臺幣7百萬元以下罰金。
製造、運輸、販賣第四級毒品者，處5年以上12年以下有期徒刑
，得併科新臺幣3百萬元以下罰金。
製造、運輸、販賣專供製造或施用毒品之器具者，處1年以上7年
以下有期徒刑，得併科新臺幣1百萬元以下罰金。
前五項之未遂犯罰之。
懲治走私條例第2條
私運管制物品進口、出口者，處7年以下有期徒刑，得併科新臺
幣3百萬元以下罰金。
前項之未遂犯罰之。
第一項之管制物品，由行政院依下列各款規定公告其管制品項及
管制方式：
一、為防止犯罪必要，禁止易供或常供犯罪使用之特定器物進口
    、出口。
二、為維護金融秩序或交易安全必要，禁止偽造、變造之各種貨
    幣及有價證券進口、出口。
三、為維護國民健康必要，禁止、限制特定物品或來自特定地區
    物品進口。
四、為維護國內農業產業發展必要，禁止、限制來自特定地區或
    定數額以上之動植物及其產製品進口。
五、為遵守條約協定、履行國際義務必要，禁止、限制一定物品
    之進口、出口。
刑法第216條（行使偽造變造或登載不實之文書罪）
行使第210條至第215條之文書者，依偽造、變造文書或登載不實
事項或使登載不實事項之規定處斷。
刑法第210條（偽造變造私文書罪）
偽造、變造私文書，足以生損害於公眾或他人者，處5年以下有
期徒刑。
附表一：
編號 進口報關日期 分提單號碼 物品名稱 數量 鑑定結果及重量 卷證資料 1 109年4月23日 0A4FJ 858 淡棕色晶體 4包（編號3-1、3-2 、3-3、3-4） 一、內政部警政署刑事警察局109年6月20日刑鑑字第1090049288號鑑定書（見偵20745卷第7至8頁）： ⑴左列編號1-1、1 -2、1-3、1-4-2、1-4-3、2-2、2-4、3-1、3-3、3-4部分：驗前總毛重12644.56公克（包裝總重約173.70公克），驗前總淨重約12470.86公克，鑑驗取用0.55公克用罄，驗餘淨重約12470.31公克。均檢出第四級毒品先驅原料麻黃檢(EPHEDRINE)。推估驗前總純質淨重約11223.77公克。 ⑵左列編號1-4、1-4-1、1-4-4、1-5-1、1-5-2、1-5-3、1-5-4、2-1、2-3、3-2部分：驗前總毛重11,401.54公克（包裝總重約173.70公克），驗前總淨重約11227.84 公克，鑑驗取用0.55公克用罄，驗餘淨重約11227.29公克。均檢出第四級毒品先驅原料麻黃鹼(Ephedrine)、假麻黃鹼(Pseudoephedrine)、氯麻黃鹼(Chloroephedrine)、氯假麻黃鹼(Chloropseudoephedrine)。推估均含麻黃鹼之驗前總純質淨重約1684.17公克；均含假麻黃鹼之驗前總純質淨重約112.27公克；均含氯麻黃鹼之驗前總純質淨重約785.94公克；均含氯假麻黃鹼之驗前總純質淨重約7971.76公克。 二、交通部民用航空局航空醫務中心109年4月24日航藥鑑字第0000000號毒品鑑定書（見偵12707卷第45至55頁）：左列附表一編號1至3之淡棕色晶體，於扣押時經航警局先各取出淨重1.366公克、1.485公克、1.44公克，做初步檢驗與上開鑑定書之結果一致。 ⑴照片(偵12707卷第91至95頁) ⑵進口快遞貨物簡易申報單(偵12707卷第73頁) ⑶扣押貨物收據及搜索筆錄(偵12707卷第65頁) 2 109年4月23日 0A4FJ 885 淡棕色晶體 4包（編號1-1、1-2、1-3、1-4）  ⑴照片(偵12707卷第85至89頁） ⑵進口快遞貨物簡易申報單(偵12707卷第75頁) ⑶扣押貨物收據及搜索筆錄(偵12707卷第67頁) 3 109年4月23日 0A4FJ 887 淡棕色晶體 4包（編號2-1、2-2、2-3、2-4）  ⑴照片(偵12707卷第79至83頁) ⑵進口快遞貨物簡易申報單(偵12707卷第77頁) ⑶扣押貨物收據及搜索筆錄(偵12707卷第69頁) 4 109年4月23日 0A4FJ 888 淡棕色晶體 4包（編號1-5-1 、1-5-2、1-5-3、1-5-4）  ⑴照片(偵12707卷第121至123頁) ⑵進口快遞貨物簡易申報單(偵12707卷第115 頁) ⑶扣押貨物收據及搜索筆錄(偵12707卷第107頁) 5 109年4月23日 0A4FJ 886 淡棕色晶體 4包（編號1-4-1 、1-4-2、1-4-3、1-4-4）  ⑴照片(偵12707卷第117至119頁) ⑵進口快遞貨物簡易申報單（偵12707卷第113頁） ⑶扣押貨物收據及搜索筆錄（偵12707卷第109頁） 6 109年4月24日至4月25日間 OA4FJ 921 淡棕色晶體 4包 法務部調查局109年6月19日調科壹字第10923510980號鑑定書（見偵20746卷第79至80頁）：左列共36包淡棕色晶體，經法務部調查局編號為1至8、29至56，經檢驗均含第四級先驅原料第1項毒品麻黃鹼及第14項氯假麻黃鹼成分，合計淨重45037.10公克（驗餘淨重45036.93公克，空包裝總重565.92公克）。麻黃鹼純度16.73%，純質淨重7534.71.公克；氯假麻黃鹼純度62.28%，純質淨重28,049.11公克。 ⑴照片（偵20746卷第58至59頁） ⑵艙單資料查詢結果清表(偵12707卷第219頁) ⑶扣押貨物收據及搜索筆錄(偵12707卷第214頁) 7 109年4月24日至4月25日間 OA4FJ 922 淡棕色晶體 4包  ⑴照片(偵20746卷第58至59頁) ⑵艙單資料查詢結果清表(偵12707卷第220頁) ⑶扣押貨物收據及搜索筆錄(偵12707卷第215頁) 8 109年4月24日至4月25日間 OA4FJ 924 淡棕色晶體 4包  ⑴照片(偵20746卷第58至59頁) ⑵艙單資料查詢結果清表(偵12707卷第221頁) ⑶扣押貨物收據及搜索筆錄(偵12707卷第216頁) 9 109年4月25日 OA4FJ 923 淡棕色晶體 4包  ⑴照片(偵20746卷第60頁) ⑵單筆艙單資料清表(偵12707卷第233頁) ⑶扣押貨物收據及搜索筆錄(偵12707卷第228頁) 10 109年4月25日 OA4FJ 925 淡棕色晶體 4包  ⑴照片(偵20746卷第60頁) ⑵單筆艙單資料清表（偵12707卷第232頁） ⑶扣押貨物收據及搜索筆錄（偵12707卷第227 頁） 11 109年4月27日 OA4FJ 919 淡棕色晶體 4包  ⑴照片(偵20746卷第61頁) ⑵單筆艙單資料清表(偵12707卷第239頁、偵14244卷第251頁) ⑶扣押貨物收據及搜索筆錄(偵12707卷第247頁、偵14244卷第259頁) 12 109年4月27日 OA4FJ 920 淡棕色晶體 4包  ⑴照片(偵20746卷第61頁) ⑵單筆艙單資料清表(偵12707卷第241頁、偵14244卷第253頁) ⑶扣押貨物收據及搜索筆錄(偵12707卷第247頁、偵14244卷第261頁) 13 109年4月27日 OA4FJ 948 淡棕色晶體 4包  ⑴照片(偵20746卷第61頁) ⑵單筆艙單資料清表（偵12707卷第243頁、偵14244卷第255頁) ⑶扣押貨物收據及搜索筆錄（偵12707卷第251頁、偵14244卷第263頁） 14 109年4月27日 OA4FJ 949 淡棕色晶體 4包  ⑴照片(偵20746卷第61頁) ⑵單筆艙單資料清表(偵12707卷第245頁、偵14244卷第257頁) ⑶扣押貨物收據及搜索筆錄（偵12707卷第253頁、偵14244卷第265頁） 

附表二：扣案物品
編號 物品名稱 數量 所有人 沒收依據 備註 證據卷頁 1 玫瑰金IPHONE 8(IMEI：000000000000000) 1支 廖威銘 毒品危害防制條例第19條第1項 用以與李政賢及葉承恊聯絡之用 內政部警政署航空警察局搜索扣押筆錄、扣押物品目錄表(見偵12707卷第31至36頁）  2 黑色IPHONE X(IMEI：000000000000000) 1支 廖威銘 不予沒收 與本案無關  3 黑色IPHONE 7(IMEI：000000000000000) 1支 廖威銘 不予沒收 與本案無關  4 毒品咖啡包 28包 葉承恊 不予沒收 與本案無關 內政部警政署航空警察局搜索扣押筆錄、扣押物品目錄表(見偵12707卷第31至35頁） 5 安非他命吸食器 1組 葉承恊 不予沒收 與本案無關  6 安非他命 2包 葉承恊 不予沒收 與本案無關  7 一粒眠 5顆 葉承恊 不予沒收 與本案無關  8 玫瑰金IPHONE 8(IMEI：000000000000000) 1支 葉承恊 不予沒收 與本案無關  9 黑色IPHONE 7PLUS(搭配門號0000000000號SIM卡1張；IMEI：000000000000000) 1支 葉承恊 不予沒收 與本案無關  10 黑色IPHONE 7 1支 葉承恊 毒品危害防制條例第19條第1項 用以與廖威銘聯絡之用  11 磅秤 1台 葉承恊 不予沒收 與本案無關  12 分裝袋 1包 葉承恊 不予沒收 與本案無關  13 纏繞模機 9台 不明 毒品危害防制條例第19條第1項 用以夾藏附表一編號6至14所示扣案毒品之用 扣押物品清單(見原審卷一第113頁) 14 熱收縮膜包裝機 5台 不明 毒品危害防制條例第19條第1項 用以夾藏附表一編號1至5所示扣案毒品之用 扣押貨物收據及搜索筆錄(見偵12707卷第65至69、107至109頁） 

附表三：未扣案物品
編號 物品名稱 數量 所有人 沒收依據 備註 卷證位置 1 手機（品牌不明） 1支 葉承恊 毒品危害防制條例第19條第1項 用以搭載0000000000門號用，已遭葉承恊丟棄。 被告葉承恊於偵查、原審訊問之供述(見偵14244卷第179頁、原審卷二第59頁)。